【裁判字號】    98,板秩抗,7
【裁判日期】    981231
【裁判案由】    社會秩序維護法
【裁判全文】
臺灣板橋地方法院刑事裁定             98年度板秩抗字第7號
抗  告  人
即被移送人  甲○○
上列抗告人即被移送人因違反社會秩序維護法案件，不服本院板
橋簡易庭中華民國98年10月23日所為第一審裁定（98年度板秩字
第268 號），提起抗告，本院普通庭為第二審裁定如下：
    主    文
原裁定撤銷。
甲○○不罰。
    理    由
一、原裁定意旨係以：抗告人即被移送人甲○○於民國98年10月
    13日晚間8 時許，在臺北縣板橋市○○○路○ 段11之26號「
    卡尼爾護膚坊」1 號房內，以每次新臺幣（下同）3,200 元
    之代價，意圖得利與人姦淫，為警於98年10月13日晚間8 時
    許在上址查獲，因認抗告人有違反社會秩序維護法第80條第
    1 項第1 款之行為，而依同法第46條第1 項、第80條第1 項
    第1 款裁處抗告人罰鍰1 萬元。
二、抗告意旨略以：本件僅有男客黃凱江警訊時之證詞，並無具
    體有效之證據，爰依法提出抗告云云。
三、按社會秩序維護法第80條第1 項第1 款規定：「意圖得利與
    人姦、宿者」，其中之「姦」字係指生殖器與人接合行淫之
    意，並不包括姦淫以外，足以興奮或滿足性慾之其他色情行
    為在內；且行政院函送立法院審議之「社會秩序維護法草案
    」第87條原有「意圖得利，陪侍他人而有猥褻放蕩之行為者
    」之處罰規定，嗣於立法院審議時已被刪除，可見女性與男
    客闢室從事性交易，若其生殖器尚未交合，而僅止於脫衣洗
    澡、全身按摩或口交等猥褻階段，均非現行社會秩序維護法
    所得處罰之行為（刑事法律專題研究(五)第255 、256 頁）。
四、經查，證人即男客黃凱江於警詢中證稱：「我於10月13日19
    時25分左右進入消費，當時幫我開門是王俊翔，他有跟我說
    該店是做半套性服務，還分2 種方式，1 種是半套服務（小
    姐穿衣服）新臺幣2,200 元，另1 種是半套（小姐全身赤裸
    不穿衣服）為新臺幣3,200 元，以上都包含口交服務，之後
    他就帶我上去2 樓的1 號包廂，他先叫我去洗澡並換上和服
    紙褲；（店家所指半套服務是指何種內容？）是撫摸我的性
    器官直到射精為止；我洗完澡後就有一位自稱「莎莎」的小
    姐（甲○○）進來幫我服務，一開始先叫我趴在美容床上進
    行全身各部位的按摩服務，約按了20分鐘左右她出去一下子
    後又再進來，把木棍頂住門的開啟，她便開始脫光衣服，叫
    我翻過來也脫我的紙褲，先用嬰兒粉灑了全身輕輕多次撫摸
    我的性器官，等我勃起就開始塗嬰兒油並口交，還沒射精警
    察就破門進來了；警察進來前燈光是暗的，後來突然燈光亮
    起來，小姐跟我說警察來的，就急忙叫我穿上衣服及褲子，
    我就急忙想要穿上褲子，警察就撞門進來，當時我們都在穿
    衣服及褲子；（警方進入時親眼看見甲○○正在穿上褲子，
    當時下半身是赤裸，你上半身赤裸，下半身僅穿著內褲一條
    ，上記情形是否屬實？）屬實」等語（見原審卷第17、18頁
    ），是依證人黃凱江所述，抗告人當日僅有對之為口交之行
    為，雙方並無性器官接合之姦淫行為，此外，亦無其他證據
    足資證明當時雙方之性器官業經接觸，自難謂抗告人已與男
    客黃凱江姦淫，揆諸前揭說明，自無從依社會秩序維護法第
    80條第1 項第1 款規定加以處罰。原審遽認抗告人有違反社
    會秩序維護法第80條第1 項第1 款之行為而裁處罰鍰1 萬元
    ，於法尚有未合，本件抗告人之抗告為有理由，原裁定自應
    予以撤銷，並另為抗告人不罰之諭知。
五、依社會秩序維護法第58條、第92條，刑事訴訟法第413 條，
    裁定如主文。
中    華    民    國    98    年    12    月    31    日
                      刑事第十九庭  審判長法  官  曾淑娟
                                          法  官  陳明偉
                                          法  官  鄧雅心
上列正本證明與原本無異。
本裁定不得抗告。
                                          書記官  陳金鳳
中    華    民    國    98    年    1     月    4     日

司法院資訊處製作；財團法人民間司法改革基金會備份。
